最高法院刑事判決                              八十六年度台上字第六一七八號
    上  訴  人  甲○○
右上訴人因盜匪案件，不服台灣高等法院中華民國八十六年六月二十六日第二審判決
（八十六年度上訴字第一八○一號，起訴案號：台灣新竹地方法院檢察署八十五年度
偵字第六八三號），提起上訴，本院判決如左：
    主  文
上訴駁回。
    理  由
按刑事訴訟法第三百七十七條規定，上訴於第三審法院，非以判決違背法令為理由，
不得為之。是提起第三審上訴，應以原判決違背法令為理由，係屬法定要件。如果上
訴理由狀並未依據卷內訴訟資料，具體指摘原判決不適用何種法則或如何適用不當，
或所指摘原判決違法情事，顯與法律規定得為第三審上訴理由之違法情形，不相適合
時，均應認其上訴為違背法律上之程式，予以駁回。本件原判決綜合調查證據之結果
，認上訴人甲○○犯有懲治盜匪條例第五條第一項第一款意圖為自己不法所有，以強
暴致使不能抗拒而取他人之物之事實，已詳其所憑之證據及認定之理由。按事實之
認定，證據之取捨及證據證明力之判斷，乃事實審法院之職權，苟無違反經驗法則及
論理法則，自難指為違法。原判決論處上訴人本件罪刑，已詳述其憑據及取捨證據之
心證理由，核與證據法則尚無違背。上訴意旨仍執陳詞，指摘原判決違背法令，係就
原判決已詳為論斷與說明之事項，再為事實上之爭執，殊非適法之第三審上訴理由。
又證據之證明力如何，依刑事訴訟法第一百五十五條第一項之規定，事實審法院有自
由判斷之權，苟其判斷之論據，按諸通常經驗，並非事理之所無，即不能指為違背經
驗法則。本件被害人邱家和、張雪花夫婦雖未明指上訴人對其夫妻強劫財物，但被害
人夫妻迭於警訊及偵審中指訴被強盜財物，另據證人黃泰翔於警訊時指認上訴人駕駛
銀灰色ＪＲ－三四三七號自用小客車離去，核與證人黃寶源、黃再發、林礽木供證相
符，原判決採信被害人夫妻及上開證人之供詞，資為論罪基礎，另對證人李鳳之證言
，認不足為有利上訴人之認定，核係事實審法院採證認事職權之適法行使，不能指為
違法。至被害人夫妻雖未指認上訴人對其強劫財物，但迭次指訴被強盜財物之事實，
則係先後一致，原判決綜合全案卷證資料，採信被害人夫妻指訴，予以判斷，論處上
訴人罪刑，難謂有理由矛盾之違背法令。再原判決依憑被害人與證人李鳳住處間之距
離，及調查上訴人於案發時經濟確係困窘，並參酌其他相關證據，資以認定上訴人犯
有本件罪刑，復在理由一詳述其調查審認之意見，難謂有違經驗法則及論理法則。又
本件事證已臻明確，原審未就上訴人是否會說台語一節為無益之調查，亦難謂為違法
。此外，上訴徒憑己意，對原審職權之適法行使，及原判決理由已詳為說明之事項，
任意爭辯，顯與法定上訴第三審之形式要件不符，其上訴違背法律上之程式，應予駁
回。
據上論結，應依刑事訴訟法第三百九十五條前段，判決如主文。
中      華      民      國    八十六    年      十      月     十七     日
                              最高法院刑事第二庭
                                  審判長法官  施  文  仁
                                        法官  陳  炳  煌
                                        法官  張  淳  淙
                                        法官  洪  文  章
                                        法官  林  錦  芳
      右正本證明與原本無異
                                              書  記  官
中      華      民      國    八十六    年      十      月    二十三    日
